# 集团总部豁免子公司债务所得税的处理

提问人：erase12345 时间：2022-04-06 13:58:17
本年集团总部豁免子公司债务 1000 万元，由于是属于资本性投入，因此该金额计入资本公积。
但咨询了税局之后，由于是顶层集团总部豁免，而不是直接股东豁免，因此该金额需要纳税。
所以，在审计报告中，编制税前利润到所得税费用时，会多出这一项纳税调增金额，那么这一项应该放到哪一块？谢谢。

回答人：chenyiwei
由于该部分所得税与计入资本公积的金额直接相关，因此应直接冲减资本公积，不是确认为所得税费用。因此在会计利润到所得税费用的调节表中不会出现这个项目。
依据：《企业会计准则第 18 号——所得税》第二十一条：企业当期所得税和递延所得税应当作为所得税费用或收益计入当期损益，但不包括下列情况产生的所得税：
（一）企业合并。
（二）直接在所有者权益中确认的交易或者事项。